【裁判字號】    99,交聲,107
【裁判日期】    990331
【裁判案由】    聲明異議
【裁判全文】
臺灣高雄地方法院交通事件裁定         99年度交聲字第107號
原處分機關  高雄市政府交通局
法定代理人  王國材
異  議  人  甲○○
上列受處分人因違反道路交通管理處罰條例案件，對於高雄市政
府交通局民國98年12月23日所為之處分（原處分：高市交裁字第
裁32-SO0000000號），聲明異議，本院裁定如下：
    主  文
異議駁回。
    理  由
一、原處分意旨略以：異議人即受處分人甲○○駕駛車牌號碼
    FZ2-217 號重型機車（下稱系爭機車），於民國98年11月24
    日上午11時39分許，將系爭機車停放於台南市○○○路中山
    公園旁之自行車停車格，被台南市警察局依違反道路交通管
    理處罰條例第56條第1 項第9 款掣單舉發，並依違反上開規
    定、違反道路交通管理事件統一裁罰基準及處理細則第41、
    43、44、67條規定，裁處異議人罰鍰新台幣（下同）600 元
    等語。
二、異議意旨略以：伊因在南部工作不順，於98年11月15日隻身
    北上從事看護病人工作，因而將車停放於中山公園旁之機車
    停車位，工作結束返鄉後，發現系爭車輛被拖吊，伊未佔用
    自行車停車位停放機車，聲明異議，請求撤銷原處分等語。
三、按汽車駕駛人停車時，停車位置不依規定者，處600 元以上
    1,200 百元以下罰鍰，道路交通管理處罰條例第56條第1 項
    第9 款定有明文，又依同條例第3 條第8 款規定，該條例所
    指之車輛，包含機車。而本件系爭機車於98年11月24日上午
    11時39分許，係停放於台南市○○○路中山公園旁自行車停
    車格之事實，有舉發相片1 張、舉發違反道路交通管理事件
    通知單1 份附卷可稽，且為異議人所不爭執，則系爭機車於
    上開時間停放於自行車停車格之事實，應可認定。異議意旨
    雖以前詞置辯，然並未就事前停放之正確位置加以說明，至
    本院無法查明事前停放位置與被舉發停放之自行車停車格間
    之對應關係，亦無法進一步查證系爭機車是否係他人所移動
    停放，從而尚難依異議人所辯，逕認系爭機車為他人所移動
    停放，非異議人本人停放於舉發停放之自行車停車格，所辯
    自無可採。
四、綜上所述，本件原處分機關以異議人未依規定位置停放系爭
    機車而予以裁罰，並無不合，且裁處之罰鍰金額，亦合於違
    反道路交通管理事件統一裁罰基準表所定標準，異議人聲明
    異議，尚無理由，應予 駁回。
五、應依道路交通案件處理辦法第19條，裁定如主文。
中    華    民    國    99    年    3     月    31    日
                    交通法庭    法  官  鄭峻明
以上正本證明與原本無異。
如不服本裁定應於送達後5日內向本院提出抗告狀。
中    華    民    國    99    年    3     月    31    日
                                書記官  吳韻芳

司法院資訊處製作；財團法人民間司法改革基金會備份。
